# 委托代理公司进口货物的成本核算问题

提问人：lvqiongli3 时间：2019-03-05 19:20:10
有两个问题需请教版主，背景是：公司不直接进口，而是委托代理公司代理报关进口货物，也由代理公司代理付汇，公司与代理公司以  结算货款和代理手续费等费用。请问：（ 1 ）代理手续费是可以视同是取得存货的必要支出计入存货成本吧？（ 2 ）公司不直接支付外汇，下面这种情况的汇兑损益怎么处理？比如，在CIF 成交方式下，公司支付 20%定金后，国外厂家将货物装船发运，公司根据海运提单暂估了在途物资，并将剩余 80% 未支付的货款暂估了应付账款。代理公司实际支付剩余 80% 的货款时，汇率如果与原暂估应付账款的汇率不一致，这个汇兑差异公司是应该计入财务费用还是计入存货成本？

回答人：chenyiwei
1 、可以。
2 、因为这部分汇兑损益是在存货确认后发生的，所以不应再调整存货成本，应计入损益（财务费用）。